臺灣臺北地方法院民事裁定
111年度北簡聲字第7號
聲  請  人  郭孟雍  

代  理  人  何乃隆律師
相  對  人  吳洪鐸  

上列當事人間確認本票債權不存在等事件（本院一一一年度北簡
字第九九八號），聲請人聲請停止執行，本院裁定如下：
    主  文
聲請人供擔保新臺幣伍拾參萬捌仟參佰參拾參元後，臺灣士林地
方法院一一○年度司執字第二七九六三號執行事件之強制執行程
序，於本院一一一年度北簡字第九九八號事件判決確定前應暫予
停止。
    理  由
一、按非訟事件法第一百九十五條第一、二項規定：「發票人主
    張本票係偽造、變造者，於前條裁定送達後二十日內，得對
    執票人向為裁定之法院提起確認之訴。」、「發票人主張本
    票債權不存在而提起確認之訴不合於第一項之規定者，法院
    依發票人聲請，得許其提供相當並確實之擔保，停止強制執
    行。」；次按有回復原狀之聲請，或提起再審或異議之訴，
    或對於和解為繼續審判之請求，或提起宣告調解無效之訴、
    撤銷調解之訴，或對於許可強制執行之裁定提起抗告時，法
    院因必要情形或依聲請定相當並確實之擔保，得為停止強制
    執行之裁定，強制執行法第十八條第二項定有明文；復按法
    院依強制執行法第十八條第二項定擔保金額而准許停止強制
    執行之裁定者，該項擔保係備供債權人因停止執行所受損害
    之賠償，其數額應依標的物停止執行後，債權人未能即時受
    償或利用該標的物所受之損害額，或其因另供擔保強制執行
    所受之損害額定之，非以標的物之價值或其債權額為依據（
    最高法院九十一年度台抗字第四二九號裁判意旨參照）。
二、本件聲請人以其向本院提起確認本票債權不存在等為由，聲
    請裁定停止臺灣士林地方法院一一○年度司執字第二七九六
    三號執行事件之強制執行，經本院調取該執行卷宗及本院一
    一一年度北簡字第九九八號卷宗審究後，認為依前揭非訟事
    件法第一百九十五條第一、三項、強制執行法第十八條第二
    項規定，聲請人之聲請為有理由，應予准許。至於擔保金之
    金額，本院審酌本件相對人主張之債權為新臺幣（下同）三
    百八十萬元及法定利息，其因停止執行所受之損害，應為訴
    訟事件未確定而停止執行期間，其本得利用上開金額而未經
    利用之利息損失，按本件確認本票債權不存在等之訴訟期間
    ，於法院辦案期間二年十個月期間（本件應適用民事簡易程
    序，且第二審即確定，而民事簡易程序第一審審判辦案期限
    十個月、第二審審判辦案期限二年）不能執行所受法定利息
    之損害，計為五十三萬八千三百三十三元（計算式:3,800,0
    00×0.05×(2+10/12)≒538,333）。
三、爰裁定如主文。
中　　華　　民　　國　　111 　年　　1 　　月　　24　　日
                  　　　　　臺北簡易庭
  　　　　　　　　　　　　　　　法  官  文衍正
以上正本係照原本作成
如不服本裁定，應於送達後10日內向本院提出抗告狀，並繳納抗
告費新臺幣1,000元
中　　華　　民　　國　　111 　年　　1 　　月　　24　　日
                    　　　　　　書記官　高秋芬